【裁判字號】    90,訴,145
【裁判日期】    900518
【裁判案由】    毒品危害防制條例
【裁判全文】
臺灣嘉義地方法院刑事判決                            九十年度訴字第一四五號
    公  訴  人  臺灣嘉義地方法院檢察署檢察官
    被      告  丁○○
    選任辯護人  嚴庚辰
右列被告因違反毒品危害防制條例案件，經檢察官提起公訴（九十年度偵字第六六五
五號），本院判決如左：
    主  文
丁○○連續轉讓第三級毒品，處有期徒刑壹年。緩刑肆年。轉讓第三級毒品所得新台
幣貳仟伍百元沒收之，如全部或一部不能沒收時，以其財產抵償之。
扣案之第三級毒品ＦＬＵＮＩＴＲＡＺＥＰＡＭ（俗稱ＦＭ２）二顆沒收銷毀。
    事  實
丁○○係嘉義市○○路一五九號「正昇藥局」之負責人，基於轉讓第三級毒品之概括
犯意，自民國八十八年底起至八十九年十月份止，連續在其所經營之上開藥局以一顆
新台幣二十五元之價格（與原購入之價格相同）販賣十次屬於「毒品危害防制條例」
之第三級毒品ＦＬＵＮＩＴＲＡＺＥＰＡＭ（俗稱ＦＭ２）予己○○施用，嗣因己○
○涉嫌以該毒品迷姦婦女，為警查獲，向警方供出係向丁○○購得該毒品，旋於八十
九年十一月八日，由警方會同嘉義市衛生局人員前往取締，當場在該藥局之辦公室抽
屜內，查扣上揭第三級毒品三顆（驗餘剩二顆）。
    理  由
一、訊據被告丁○○，雖坦承查獲之第三級毒品三顆為其所有，惟矢口否認有何前揭
    販賣或轉讓之犯行，辯稱供自己服用云云。但查：
（一）八十九年十一月八日警方會同嘉義市衛生局人員前往被告所經營之正昇藥局取
      締，當場在該藥局之辦公室抽屜內，查扣三顆屬於「毒品危害防制條例」第三
      級毒品ＦＬＵＮＩＴＲＡＺＥＰＡＭ（俗稱ＦＭ２）之事實，有搜索票、搜索
      扣押筆錄、行政院衛生署管制藥品管理局檢驗成績書可資為憑。被告於警訊時
      辯稱：「ＦＭ２是我自己服用的，因為我有時會睡不著，就服用該藥丸作為安
      眠之用，是我於八十六年底，在嘉義市○○路向一家廣元藥局所購買來的，我
      向他購買十顆，價格是新台幣二百五十元，由我自己服用後剩下來的，我曾在
      八十四年以前販賣ＦＭ２給他人，後來ＦＭ２列為管制品後即不曾再販賣，我
      所經營的正昇藥房目前歇業中，但營利事業登記證還在，我於八十八年間解聘
      藥師開始歇業，目前未營業，我本身沒有藥師執照」云云；於偵訊時辯稱：「
      （何時起販賣ＦＭ２？）我賣的是Ｆ２，我自己吃ＦＭ２，（為何吃這些？）
      Ｆ２是幫助我睡覺的，我沒吃ＦＭ２，我是在八十四年以前賣的，查到的三顆
      是Ｆ２不是ＦＭ２，（Ｆ２與ＦＭ２有何不同？）我不知道」云云；於本院審
      理時又辯稱：「我否認販賣，ＦＭ２是我之前買來吃的，因為我之前失眠要用
      ，我是八十四年或八十五年左右，向嘉義市○○路的廣元藥局買的，我的藥局
      已開了十幾年」云云，核其所辯前後不一，或坦承供自己服用，或稱所服用者
      為Ｆ２，並非ＦＭ２，已有避重就輕以圖卸責之嫌。且ＦＭ２有日間嗜睡、感
      覺麻木、警覺心降低、意識混亂、疲勞、頭痛、暈眩、肌肉無力、運動失調、
      複視、胃腸不是、紅診、血管水腫、失憶等副作用，此有行政院衛生署衛署藥
      字第○九○○○一六○二二號函附卷可稽，被告既自承經營藥局十多年，於八
      十八年間以前均有聘請藥師，並曾於八十四年前販賣ＦＭ２及嗣後知悉ＦＭ２
      已列為管制藥品，豈可能不知該ＦＭ２對人體之危害，仍購來供自己服用？又
      訊之是否曾有就診紀錄，被告亦稱沒有，其所辯顯與經驗法則不符，實難採信
      。另傳喚證人即廣元藥局負責人丙○○，其亦到庭證稱：「（你有否賣ＦＭ２
      給被告？）我從沒賣過這種藥，以前是處方藥，我們藥局只賣嬰兒用品及一般
      藥品，這藥約從八十八年開始列為管制藥品，我們都沒賣過（你們經營藥房者
      是否知道ＦＭ２對人體的不良影響？如果你們無法睡眠會吃ＦＭ２否？）我們
      都知道，所以不可能會去吃ＦＭ２，顧客若說睡不著，我們會建議買天然藥品
      或安腦丸的成藥」等語，足見被告所辯不實。
（二）證人己○○因涉嫌利用ＦＭ２迷姦婦女為警查獲，其於警訊、偵訊及本院審理
      中皆證稱自八十八年底即陸續向被告即正昇藥房之負責人丁○○購買ＦＭ２約
      十次，每次十顆，第一次購買時間是八十八年底，最後一次是八十九年十月間
      ，我被警察抓到時我有交被告名片給警察等語，有警訊、偵訊、訊問及審理筆
      錄在卷可考，爰其與被告間並無仇怨，業據雙方陳明在案，實無虛構攀誣之必
      要，其證言應堪採信。參酌證人即查獲己○○並到正昇藥房查扣本件藥品之警
      員戊○○證稱：當初我們訊問己○○時，己○○的ＦＭ２藥丸和名片（被告的
      ）放在一起，己○○有說向被告買很多次，己○○身上的ＦＭ２藥丸和我們在
      被告藥局內所查獲的ＦＭ２藥丸，外觀及包裝都相同，我們在辦公桌靠走道的
      第二個或第三個抽屜內發現有一黑色皮包，皮包內所取出的ＦＭ２藥丸裝在小
      密封袋內」等語；證人即一同至正昇藥局查扣本件ＦＭ２藥丸三顆之甲○○、
      乙○○分別證稱「依當天現場情況及我們經驗判斷，應仍在營業，因裡面藥物
      仍很多，且擺設仍很整齊」及「當天藥物還很多，看起來應是仍在營業，被告
      辦公桌看起來應是經常在使用，ＦＭ２藥丸我們在辦公桌抽屜內搜出」等語，
      互核渠等所呈查扣附卷之照片三張，堪認被告所經營之藥局並非全面歇業，仍
      有對外販賣店內藥品之可能，且藥房內尚存有ＦＭ２之管制藥丸，而該藥丸及
      被告名片均與己○○身上所起出之藥丸及名片相同，更足資佐證己○○所述堪
      予採信。至於該藥品之保存期限雖已過期，惟一般藥房或疏於注意、或為謀私
      利而販售過期藥品之情亦時有所聞，尚不足以作為被告並未販售之依據，附此
      敘明。綜上論述，本件事證明確，被告犯行堪予認定。
二、查被告自承以一顆新台幣二十五元之價格購入上開毒品，證人己○○亦證稱以一
    顆二十五元之價格向被告購買，此有警訊筆錄及偵訊筆錄可稽，是以被告出售該
    毒品並未賺取利益，核被告所為，係犯毒品危害防制條例第八條第三項轉讓第三
    級毒品罪。公訴人認被告所犯為同法第四條第三項之販賣第三級毒品罪，容有誤
    會，爰依刑事訴訟法第三百條變更論罪科刑之法條。被告持有上開毒品之低度行
    為，應分別為其轉讓上開毒品之高度行為所吸收，不另論罪。被告十次轉讓第三
    級毒品之行為，均時間緊接，構成要件相同，顯係出於概括之犯意為之，應依連
    續犯規定論以一罪，並加重其刑。爰審酌被告已申請歇業、解聘藥師，為出清藥
    品而將藥房內剩餘之藥丸賣出，其犯罪動機與一般販售毒品牟利之徒尚有別，且
    其販售價格不高，並未賺取差價，惟轉讓該列為毒品之藥丸以利他人犯罪之用，
    對社會之危害不可謂不大，且其犯後飾詞卸責，未見悔意等一切情狀，判處如主
    文所示之刑，以示懲儆。再查被告未曾受有期徒刑以上刑之宣告，有臺灣嘉義地
    方法院檢察署刑案資料查註紀錄表、臺灣高等法院被告全國前案紀錄表各一份在
    卷可參，被告此次因一時失慮，初罹刑典，經此之偵查審判，當知所警惕，信無
    再犯之虞，本院認為其所宣告之刑，以暫不執行為適當，並予宣告緩刑肆年，以
    啟自新。又證人己○○供稱每次購買壹排十顆，一顆二十五元，共購買十次，則
    被告十次轉讓毒品之行為，犯罪所得共計新台幣二千五百元，應依毒品危害防制
    條例第十九條第一項沒收或以其財產抵償之。扣案之ＦＭ２藥丸於送驗後尚餘二
    顆，有扣押物品清單附卷可參，應依毒品危害防制條例第十八條第一項沒收銷燬
    。
據上論斷，應依刑事訴訟法第二百九十九條第一項前段，毒品危害防制條例第八條第
三項、第十八條第一項、第十九條第一項，刑法第十一條前段、第五十六條、第七十
四條第一款，判決如主文。
本案經檢察官陳連發到庭執行職務
中      華      民      國      九十      年      五      月    十八    日
                                      臺灣嘉義地方法院刑事第二庭
                                          法  官  李  麗  萍
右正本證明與原本無異。
如不服本判決，應於判決送達後十日內，向本院提出上訴狀。
                                          書記官  侯  麗  茹
中      華      民      國      九十      年      五      月    二十一  日
（附錄）
毒品危害防制條例第八條第三項
轉讓第三級毒品者，處三年以下有期徒刑，得併科新台幣三十萬元以下罰
金。


司法院資訊處製作；財團法人民間司法改革基金會備份。
